臺灣高雄地方法院民事裁定          100年度司家聲字第367號
聲  請  人  戴國石律師即被繼承人曾龍山之遺產管理人
上聲請人聲請核定遺產管理人報酬事件，本院裁定如下：
    主  文
聲請人任被繼承人曾龍山（男，民國○○○年○月○日生，身分
證統一編號：Ｚ000000000號，民國九十六年十二月二
十二日死亡）遺產管理人之報酬核定為新臺幣肆萬元。
程序費用新臺幣壹仟元由被繼承人曾龍山之遺產負擔。
    理  由
一、本件聲請意旨略以：聲請人前經鈞院以98年度司財管字第20
    8 號民事裁定選任為被繼承人曾龍山（男，民國○○年○ 月○
    日生，身分證統一編號：Ｚ000000000號）之遺產管理人，嗣
    依鈞院99年度司家催字第67號民事裁定為公示催告，並於99
    年3 月12日刊登於台灣新生報。而被繼承人所遺坐落高雄市
    ○○區○○段大老衙小段147-5 地號土地經法務部行政執行
    署高雄行政執行處以90年度贈稅執特專字第79660 號、92年
    度贈稅執特專字141801號至141802號執行事件，於100  年7
    月6 日經移送機關財政部高雄市國稅局陳明承受該不動產。
    茲因被繼承人無親屬會議可資酌定本件報酬數額，另聲請人
    管理本件遺產事宜已支出費用2,335 元，及為利於本件報酬
    得於法務部行政執行署高雄行政執行處聲明參與分配，爰依
    法狀請鈞院裁定本件遺產管理報酬等語。
二、按「遺產管理人，得請求報酬，其數額由親屬會議按其勞力
    及其與被繼承人之關係酌定之。」、「依本法之規定應開親
    屬會議時，由當事人、法定代理人或其他利害關係人召集之
    。」、「親屬會議不能召開或召開有困難時，依法應經親屬
    會議處理之事項，由有召集權人聲請法院處理之。」，民法
    第1183條、第1129條、第1132條第2 項前段分別定有明文。
三、經查：
  (一)本件被繼承人曾龍山死亡後，其繼承人等均已拋棄繼承權，
    且未經親屬會議選定遺產管理人，經本院選任聲請人為被繼
    承人之遺產管理人乙節，有聲請人提出之本院98年度司財管
    字第208 號民事裁定暨其確定證明書各1 份附卷可稽，堪信
    為真實。準此，聲請人顯難召開親屬會議酌定其管理遺產之
    報酬，是其本於利害關係人之地位，聲請本院酌定報酬，洵
    屬有據。
  (二)聲請人主張之前揭事實，除上述民事裁定外，另據其提出財
    政部臺灣省南區國稅局遺產稅免稅證明書、臺灣新生報刊登
    廣告證明單暨分類廣告費收據、法務部行政執行署高雄行政
    執行處100 年8 月2 日雄執壬90年贈稅執特專字第00079660
    號函、支出費用明細表等件各1 份為證，堪信為真實。本院
    審酌：被繼承人所遺坐落高雄市○○區○○段大老衙小段14
    7-5 地號土地業經財政部高雄市國稅局陳明承受該不動產，
    有法務部行政執行署高雄行政執行處100 年8 月2 日雄執壬
    90年贈稅執特專字第00079660號函1 紙附卷可參，該不動產
    值新臺幣（下同）21,231元；又聲請人業已公示催告、登報
    等管理遺產行為，後續尚有執行程序等其他事項須處理，聲
    請人處理上開事務及後續處理所需時間之久暫、耗費人力之
    程度及各債權人受償權利之保障等一切情狀，認本件遺產管
    理人之報酬以40,000元（含已代墊費用）為適當，爰酌定如
    主文第1 項所示。
四、末按依法應由關係人（包括聲請人、相對人及其他利害關係
    人）負擔費用者，法院裁定命關係人負擔時，應一併確定其
    數額，非訟事件法第24條第1 項所明定。經核本件聲請事件
    ，應徵之程序費用為1,000 元，依非訟事件法第157 條規定
    ，應由遺產負擔，爰併予確定如主文第2 項所示，附此敘明
    。
五、依非訟事件法第157 條、第24條第1 項，裁定如主文。
六、如對本裁定抗告，須於裁定送達後10日之不變期間內，向本
    院提出抗告狀，並繳納抗告費新臺幣1,000 元。
中    華    民    國    100   年    8     月    19    日
                  家事法庭  司法事務官  任士慧